【裁判字號】    89,易,348
【裁判日期】    900104
【裁判案由】    傷害
【裁判全文】
臺灣嘉義地方法院刑事判決                          八十九年度易字第三四八號
    公  訴  人  臺灣嘉義地方法院檢察署檢察官
    被      告  丁○○
    選任辯護人  楊漢東
                陳培芬
右列被告因傷害案件，經檢察官提起公訴（八十九年度偵字第四五八、一六二九號）
，本院判決如左︰
    主  文
丁○○傷害人之身體，處有期徒刑伍月，如易科罰金，以參佰元折算壹日。
    事  實
一、丁○○與其胞兄丙○○素來不睦，丙○○於民國八十八年十二月二十四日下午四
    時三十分許，騎乘機車欲返回伊位於嘉義縣大林鎮明華里十五鄰湖底八十一號之
    住處，於轉彎進入其住處之際，因機車之右後照鏡不慎碰觸丁○○之衣服，雙方
    因而發生爭執，丁○○竟基於傷害人身體之犯意，以錏管毆打丙○○，致丙○○
    受有頭部外傷、頭皮血腫、左側大腿血腫等傷害。
二、案經丙○○訴由嘉義縣警察局民雄分局報由臺灣嘉義地方法院檢察署檢察官偵查
    起訴。
    理  由
一、訊據被告丁○○矢口否認右揭犯行，辯稱：其未傷害告訴人丙○○，不知丙○○
    之傷何處來云云。惟查右揭事實，業據告訴人丙○○指訴綦詳，且有嘉義基督教
    醫院診斷證明書二紙、病歷一件及嘉義縣大林鎮（盧）亞人醫院中英文病歷各一
    件等在卷可稽，參以本案被告與告訴人發生爭執後到場之證人甲○○於檢察官偵
    查及本院調查時分別結證：「（問：你有看到誰打誰？答稱：）我去時，已打完
    ，只看到丙○○的頭有腫起」等語（見台灣嘉義地方法檢察署八十九年度偵字第
    四五八號卷第十一頁）及「（問：看到永吉、水海二人吵架？答稱：）未親眼目
    睹。到達時已吵完架，只看到水海腳受傷、額頭部位腫傷‧‧‧」等語（見本院
    八十九年五月九日），足見告訴人所指被告以錏管毆傷伊等語，應屬事實。
二、至被告雖以告訴人之傷係因騎車摔倒所致云云置辯，惟查，告訴人於事發後即刻
    就醫之亞人醫院病歷及次日另行就醫之嘉義基督教醫院診斷證明書及病歷均記載
    告訴人之傷勢包括：左前額腫傷（血腫、瘀血）、左大腿腫脹等，英文病歷亦均
    記載告訴人之傷勢為：Left forehead swelling，經查其義確指「左前額腫傷」
    之事實無訛，倘如被告所辯告訴人之傷係騎車摔傷，衡諸經驗及論理法則，所受
    之傷勢應為擦傷、特別是破皮傷，始為合理，惟據病歷記載告訴人並無擦傷（破
    皮傷），足見告訴人受傷之原因，顯非騎車摔傷所致，此其一；又果若被告所辯
    告訴人之傷係騎車摔倒所致，則依吾人之生理反射現象，吾人於即將摔倒之際，
    必以手部保護頭及軀體等重要部位，以避免頭及軀體因摔倒而受傷，是若因摔倒
    而頭部已受傷，其手部顯無未受任何傷勢之可能，惟觀諸上開病歷及診斷證明書
    所載，告訴人之手部並未受有任何傷害，顯可認其傷勢非因摔傷所致，此其二。
    是被告所辯告訴人之傷係因摔傷所致云云，顯係卸責之詞，難認可採。
三、又被告固另以告訴人所舉證人乙○○、甲○○於本院調查（勘驗現場）時之證言
    （證人乙○○結證目睹事發經過、證人甲○○結證目睹乙○○於事發時確於現場
    ）不實，告訴人關於傷害行為之指訴亦屬不實云云置辯。惟查，證人乙○○、甲○○部分證言縱有不實之情，惟本院前開被告有罪之心證，與證人乙○○、甲○○不實之證言部分尚無關連，被告傷害告訴人之犯罪事實，既有前開證據足以形
    成本院之心證，尚不因告訴人所舉部分證人有不實之證言而有相左之認定。（證
    人乙○○、甲○○涉犯偽證罪嫌部分，另行移送該管檢察官依法偵辦）
四、本案事證已臻明確，被告傷害犯行洵堪認定。
五、核被告丁○○所為，係犯刑法第二百七十七條第一項之傷害罪。爰審酌被告之品
    行、智識程度、與告訴人為兄弟關係，未能相互敬重，竟僅因細故而出手傷人，
    其犯罪之動機、手段、犯罪致告訴人受傷之程度及犯罪後飾詞狡卸之態度等諸般
    情狀，量處如主文所示之刑，並諭知易科罰金之折算標準。
據上論斷，應依刑事訴訟法第二百九十九條第一項前段，刑法第二百七十七條第一項
、第四十一條，罰金罰鍰提高標準條例第一條前段、第二條，判決如主文。
本案經檢察官林俊良到庭執行職務
中      華      民      國    九十      年      一      月      四      日
                            臺灣嘉義地方法院刑事第二庭
                                法  官  許  兆  慶
右正本證明與原本無異。
如不服本判決，應於送達後十日內，向本院提出上訴狀。
中      華      民      國    九十      年      一      月      四      日
                                書記官  洪  麗  惠
附錄本判決論罪之法條：
刑法第二百七十七條第一項：
傷害人之身體或健康者，處三年以下有期徒刑、拘役或一千元以下之罰金。


司法院資訊處製作；財團法人民間司法改革基金會備份。
